臺灣花蓮地方法院刑事判決
111年度易字第154號
公  訴  人  臺灣花蓮地方檢察署檢察官
被      告  謝育書


上列被告因違反性騷擾防治法案件，經檢察官提起公訴（111年
度偵字第897號），本院判決如下：
    主  文
乙○○無罪。
    理  由
一、公訴意旨略以：被告乙○○於民國111年1月5日下午，搭乘「
    交通部臺灣鐵路管理局」181車次自強號列車，於同日17時8
    分許，列車行經花蓮縣和仁站與和平站區間，在上揭列車第
    4車50號座位，意圖性騷擾，徒手撫摸A2N00-H111001（參酌
    性騷擾防治法第12條規定意旨，本判決不記載被害人之姓名
    或其他足資識別被害人身分之資訊，名籍詳卷，下稱甲女）
    左大腿外側之身體隱私部位約1秒鐘，經甲女喝斥後旋即停
    止，並因酒醉而倒臥車廂地板。案經甲女訴由內政部警政署
    鐵路警察局花蓮分局報告臺灣花蓮地方檢察署檢察官偵查起
    訴，因認被告涉犯性騷擾防治法第25條第1項之性騷擾罪嫌
    等語。
二、按犯罪事實應依證據認定之，無證據不得認定犯罪事實。不
    能證明被告犯罪者，應諭知無罪之判決，刑事訴訟法第154
    條第2項、第301條第1項分別定有明文。事實之認定，應憑
    證據，如未能發現相當證據，或證據不足以證明，自不能以
    推測或擬制之方法，以為裁判基礎（最高法院40年台上字第
    86號刑事判例意旨參照）。認定犯罪事實所憑之證據，雖不
    以直接證據為限，間接證據亦包括在內；然而無論直接或間
    接證據，其為訴訟上之證明，須於通常一般之人均不致有所
    懷疑，而得確信其為真實之程度者，始得據為有罪之認定，
    倘其證明尚未達到此一程度，而有合理之懷疑存在時，事實
    審法院復已就其心證上理由予以闡述，敘明其如何無從為有
    罪之確信，因而為無罪之判決，尚不得任意指為違法。（最
    高法院76年台上字第4986號刑事判例意旨參照）。次按性騷
    擾防治法所稱性騷擾，係指性侵害犯罪以外，對他人實施違
    反其意願而與性或性別有關之行為，且有下列情形之一者：
    一、以該他人順服或拒絕該行為，作為其獲得、喪失或減損
    與工作、教育、訓練、服務、計畫、活動有關權益之條件。
    二、以展示或播送文字、圖畫、聲音、影像或其他物品之方
    式，或以歧視、侮辱之言行，或以他法，而有損害他人人格
    尊嚴，或造成使人心生畏怖、感受敵意或冒犯之情境，或不
    當影響其工作、教育、訓練、服務、計畫、活動或正常生活
    之進行，性騷擾防治法第2條定有明文。　　
三、公訴意旨認被告乙○○涉犯性騷擾防治法第25條第1項之性騷
    擾罪嫌，無非以被告於警詢、偵訊之供述；證人甲女、林○
    齊於警詢、偵訊之證述；照片等證據資料資為論據。
四、訊據被告乙○○固坦承，伊於111年1月5日下午，自「交通部
    臺灣鐵路管理局」花蓮站，搭乘181車次自強號列車，於同
    日17時8分許，列車行經花蓮縣和仁站與和平站區間，伊在
    上揭列車第4車50號座位附近等情，惟堅詞否認有何性騷擾
    犯行，辯稱：伊因酒醉跌倒，並未觸摸甲女，伊爬行係為尋
    找同事等語。經查：　　
（一）被告於111年1月5日下午，自「交通部臺灣鐵路管理局」
      花蓮站，搭乘181車次自強號列車，並於同日17時8分許，
      列車行經花蓮縣和仁站與和平站區間，被告在上揭列車第
      4車50號座位附近等節，為被告所不爭執，核與證人甲女
      、林○齊於警詢、偵訊之證述大致相符，並有照片存卷可
      佐，此部分事實首堪認定。
（二）又證人即告訴人甲女迭於警詢、偵訊、本院審判期日均證
      述，其於111年1月5日下午，自「交通部臺灣鐵路管理局
      」花蓮站，搭乘181車次自強號列車，坐在上揭列車第4車
      50號座位，被告則因酒醉倒臥在車廂走道地板，嗣於同日
      17時許，被告爬行接近其座位，似欲與其交談，其並未理
      會，惟被告突然伸手觸碰其左大腿外側約1秒鐘，其喝斥
      後，被告復躺臥車廂地板未再行動等語，互核與證人即18
      1車次自強號列車長林○齊於警詢、偵訊、本院審判期日之
      證述大致相符，並有照片存卷可佐，應堪認被告於111年1
      月5日17時許，在181車次自強號列車第4車50號座位，確
      曾伸手觸碰甲女左大腿外側1秒鐘一節無訛。
（三）惟查，證人甲女於偵訊、本院審判期日證述，被告一上車
      明顯呈酒醉貌，不斷拍打、踢踹列車座椅，被告之同行朋
      友促其坐下，被告不從、眼神無法對焦。被告伸手碰觸其
      左大腿外側後，便倒臥車廂走道地板，未再起身，直至羅
      東站，始由鐵路警察及被告同行朋友攙扶下車等語。另證
      人即被告同事洪○威於本院審判期日亦證稱，其與被告出
      差至花蓮縣，中午聚餐時，被告飲用高粱酒約1瓶，之後
      便呈酒醉狀態，胡言亂語、需人攙扶，眼神無法對焦，上
      車後醉倒在車廂走道等語。再查，被告於111年1月5日18
      時，在內政部警政署鐵路警察局花蓮分局羅東派出所，警
      察對其測試吐氣所含酒精濃度為每公升1.25毫克，此有酒
      精測定紀錄表存卷可考。末參諸被告伸手碰觸甲女左大腿
      外側1秒鐘後，旋即躺臥車廂地板未再行動，此經證人甲
      女於本院審判期日證述綦詳，並有照片存卷可佐，應認被
      告於111年1月5日17時8分許，在181車次自強號列車第4車
      50號座位附近，確呈酒醉狀態無訛。斟酌被告既呈明顯酒
      醉狀態，與甲女素昧平生，復無性騷擾防治法第2條各款
      列舉之情形，其主觀上是否意圖性騷擾，尚非無疑，無法
      排除被告酒醉狀態下尋找同事，或因列車行進搖晃，而誤
      觸甲女之可能，是被告前揭辯詞尚非無據。　　　
（四）綜上所述，被告主觀上是否意圖性騷擾而伸手觸碰甲女左
      大腿外側1秒鐘，仍容有合理懷疑。　　　　
五、按刑事訴訟法第161條第1項規定，檢察官就被告犯罪事實，
    應負舉證責任，並指出證明之方法。因此，檢察官對於起訴
    之犯罪事實，應負提出證據及說服之實質舉證責任，倘其所
    提出之證據，不足為被告有罪之積極證明，或其指出證明之
    方法，無從說服法院以形成被告有罪之心證，基於無罪推定
    之原則，自應為被告無罪判決之諭知（最高法院92年台上字
    第128號刑事判例意旨參照）。本件檢察官所提上開證據不
    足以證明被告乙○○涉犯性騷擾犯行，業如前述，揆諸前揭說
    明，應為被告無罪之諭知。　　　　
據上論斷，應依刑事訴訟法第301條第1項，判決如主文。
本案經檢察官甲○○提起公訴，檢察官蕭百麟、黃曉玲到庭執行職
務。
中　　華　　民　　國　　111 　年　　11　　月　　11　　日
　　　　　　　　　刑事第五庭    法　官　粘柏富
以上正本證明與原本無異。
如不服本判決應於收受送達後20日內向本院提出上訴書狀，並應
敘述具體理由。其未敘述上訴理由者，應於上訴期間屆滿後20日
內向本院補提理由書(均須按他造當事人之人數附繕本)「切勿逕
送上級法院」。告訴人或被害人如對於本判決不服者，應具備理
由請求檢察官上訴，其上訴期間之計算係以檢察官收受判決正本
之日期為準。
因疫情而遲誤不變期間，得向法院聲請回復原狀。
中　　華　　民　　國　　111 　年　　11　　月　　14　　日

                                書記官  王馨瑩